【裁判字號】    90,親,9
【裁判日期】    900308
【裁判案由】    否認子女
【裁判全文】
臺灣臺中地方法院民事判決  九十年度親字第九號
    原        告  乙○○
    訴訟代理人    陳沆河律師
    被        告  丙○○  住台.
    兼法定代理人  甲○○  住台.
右當事人間否認子女事件，本院判決如左：
    主      文
原告之訴駁回。
訴訟費用由原告負擔。
    事      實
甲、原告方面：
  一、聲明：確認被告丙○○非原告之婚生子。
  二、陳述：原告與被告甲○○於八十六年七月間即有男女朋友關係，八十七年四月十日被
      告甲○○生下被告丙○○，當時原告誤以為被告丙○○係自原告受胎所生，因而於同
      年月十八日辦理結婚，惟因雙方個性不合，感情不睦，於八十九年七月七日辦理離婚
      。嗣經原告委請台中榮民總醫院就原告及被告丙○○進行血親鑑定，經該院於九十年
      一月八日鑑定結果：「可以否認丙○○與乙○○之親子關係」，原告始知悉甲○○所
      生丙○○非自原告受胎，爰依法訴請准判決如訴之聲明。
  三、證據：提出戶籍謄本一份、血親鑑定報告書一份為證。
乙、被告方面：
  一、聲明：請求駁回原告之訴。
  二、陳述：被告丙○○確非自原告受胎所生之子。
     理      由
一、本件原告主張，原告與被告甲○○於八十六年七月間即有男女朋友關係，八十七年四月
    十日被告甲○○生下丙○○，當時原告誤以為丙○○自原告受胎所生，因而於同年月十
    八日與甲○○結婚，惟因雙方個性不合，感情不睦，於八十九年七月七日辦理離婚，為
    被告甲○○所不否認，並據其提出戶籍謄本一件為憑，自堪信為真實。又原告主張其誤
    以為被告丙○○係自其受胎所生之子，迄九十年一月八日經台中榮民總醫院鑑定後，始
    知悉被告丙○○非自其受胎之事實，為被告甲○○所不否認，亦有台中榮民總醫院血親
    鑑定報告一份在卷足證，是原告此部份之主張，亦屬真實。
二、按民法第一千零六十三條第一項推定之婚生子女，如夫妻之一方能證明妻非自夫受胎者
    ，得於「知悉子女出生之日」起，一年內提起否認之訴，同條第二項定有明文。又非婚
    生子女其生父與生母結婚者，視為婚生子女，同法第一千零六十四條亦定有明文，從而
    經準正之婚生子女，如生父母否認其為婚生子女，自得於知悉子女出生之日起，一年內
    提起否認之訴。查本件被告丙○○係被告甲○○與原告結婚前（八十七年四月十日）所
    生之非婚生子，其後原告與被告甲○○於八十七年四月十八日結婚，並於同年月二十七
    日辦理被告丙○○之出生登記，此有戶籍謄本一件在卷足證，揆諸上開說明自應視為原
    告乙○○之婚生子，然被告甲○○並非自原告受胎而生下被告丙○○，有台中榮民總醫
    院血親鑑定報告一份附卷足證，準此，原告於知悉被告丙○○出生之日（八十七年四月
    十日）已逾法定一年之除斥期間始提起本訴，其訴為無理由，應予駁回。
四、據上論結，本件原告之訴為無理由，依民事訴訟法第七十八條，判決如主文。
中        華        民        國   九十     年      三       月      八       日
                                臺灣臺中地方法院家民事法庭
~B法      官   陳學德
右為正本係照原本作成
如對本判決上訴須於判決送達後廿日內向本院提出上訴狀
中        華        民        國   九十     年      三       月      十三     日
~B法院書記官


司法院資訊處製作；財團法人民間司法改革基金會備份。
